Inventaris van het archief van NV De Scheepsagentuur, 1900-1970
Nationaal Archief, Den Haag
NV De Scheepsagentuur
Scheepsagentuur, De
1900-1970
I26174
0.30 meter; 13 inventarisnummers.
Normale geschreven, getypte en gedrukte documenten, geen bijzondere handschriften.
Nationaal Archief, Den Haag
N.V. De Scheepsagentuur
Het archief van de N.V. De Scheepsagentuur bevat naast series notulen en processen-verbaal van notulen van aandeelhoudersvergaderingen onder meer financiële verslagen, stukken betreffende de balansen en een register van aandelen.
Archiefvorming
Geschiedenis van de archiefvormer
De N.V. De Scheepsagentuur, ook wel genaamd Scheepsagentuur v.h. J. Daendels & Co, is een fonds, gevormd door de Koninklijke Paketvaart Maatschappij, de Java-China-Japan Lijnen en de Stoomvaartmaatschappij "Nederland" om te voorzien in personeelskosten en pensioenen. De directie wordt gevoerd door de directie van de Stoomvaartmaatschappij "Nederland".
Geschiedenis van het archiefbeheer
De verwerving van het archief
De rechtstitel is (nog) onbekend
2.20
Aanwijzingen voor de gebruiker
Openbaarheidsbeperkingen
Volledig openbaar.
Materiële beperkingen
Aanvraaginstructie
Openbare archiefstukken kunnen online worden aangevraagd en gereserveerd. U kunt dit ook via de terminals in de studiezaal van het Nationaal Archief doen. Om te kunnen reserveren dient u de volgende stappen te volgen:
U maakt een profiel aan op www.gahetna.nl, en logt vervolgens in
Via de archiefinventaris (alleen de beschrijvingen met rode nummers) selecteert u het gewenste archiefstuk door op de knop 'Reserveren' te klikken
In het volgende scherm geeft u aan op welke dag u het archiefstuk wilt inzien
Indien u zich bevindt in de studiezaal en een tafelnummer heeft ontvangen kunt u dit nummer vermelden. Als u geen tafelnummer heeft kunt u tafelnummer 777 laten staan
Vervolgens bevestigt u uw reservering door deze te versturen.
Verwant materiaal
Beschikbaarheid van kopieën
Verwante archieven
2.20.59 - Inventaris van de archieven van de Koninklijke Paketvaart Maatschappij (KPM); Koninklijke Java-China Paketvaart Lijnen (KJCPL): Jaarverslagen en Balansen, 1891-1972
Beschrijving van de series en archiefbestanddelen
- Notulen van vergaderingen van aandeelhouders., 1902-1970; 1-2
  - 1902-1914, 1
  - 1914-1970, 2
- Register van aandelen., 1911-1920; 3
- Concepten van orders en circulaires., 1914-1919; 4
- Balansstukken en financiële verslagen., 1914-1917; 5-9
  - 1914, 5
  - 1915, 6
  - 1916, 7
  - 1917, 8
  - 1919, 9
- Jaarbalansen., 1921-1958; 10
- Afschriften van processen-verbaal van notulen van algemene vergaderingen van aandeelhouders van de n.v. Hollandsche Scheepsagentuur (Agenza Marittima Ollandese)., 1900-1954; 11
- Balansboek., 1905-1920; 12
- Kasboek., 1918-1925; 13